臺灣彰化地方法院刑事判決
110年度訴字第939號
公  訴  人  臺灣彰化地方檢察署檢察官 
被      告  陳世杰


            粘曜鈞


            王文良


上1人之
選任辯護人  許文鐘律師
被      告  彭喜柔


            柯乃華


上列被告因加重詐欺等案件，經檢察官提起公訴（臺灣彰化地方
檢察署檢察官110年度偵字第12028、12641號）及移送併辦審理
（臺灣彰化地方檢察署檢察官111年度偵字第1632號、臺灣新竹
地方檢察署檢察官111年度偵字第1777號），被告於準備程序進
行中，就被訴事實為有罪之陳述，經本院合議庭裁定由受命法官
獨任進行簡式審判程序，判決如下：
    主  文
丁○○犯三人以上共同犯詐欺取財罪，處有期徒刑壹年陸月。未扣
案之犯罪所得新臺幣壹萬貳仟元沒收，於全部或一部不能沒收或
不宜執行沒收時，追徵其價額。
丙○○犯三人以上共同犯詐欺取財罪，累犯，處有期徒刑壹年貳月
。未扣案之犯罪所得新臺幣肆仟元沒收，於全部或一部不能沒收
或不宜執行沒收時，追徵其價額。
甲○○犯三人以上共同犯詐欺取財罪，處有期徒刑壹年。未扣案之
犯罪所得新臺幣壹仟伍佰元沒收，於全部或一部不能沒收或不宜
執行沒收時，追徵其價額。
戊○○犯三人以上共同犯詐欺取財罪，處有期徒刑壹年陸月。扣案
之iPhone8智慧型手機壹支(白色、含門號○○○○○○○○○○號SIM卡)沒
收。未扣案之犯罪所得新臺幣貳萬肆仟元沒收，於全部或一部不
能沒收或不宜執行沒收時，追徵其價額。
乙○○犯三人以上共同犯詐欺取財罪，累犯，處有期徒刑壹年參月
。扣案之iPhone手機壹支(白色，含門號○○○○○○○○○○號SIM卡)沒
收。未扣案之犯罪所得新臺幣參仟元沒收，於全部或一部不能沒
收或不宜執行沒收時，追徵其價額。
    犯罪事實
一、丁○○、丙○○、甲○○、戊○○、乙○○均各自於民國110年4月19日
    前之某時，加入真實姓名年籍不詳於通訊軟體
　　Telegram（俗稱紙飛機軟體）內帳號暱稱為「米腸」、「茶
    米(真實姓名為葉臣偉另由司法警察偵辦中)」、「阿偉」、
    陳○翔(未成年，另由司法警察偵辦中)、陳文成(由司法警察
    另行偵辦中)等人所屬之詐欺集團擔任車手，持該詐欺集團
    交付之工作手機及門號或持自己所有手機聯絡，負責提供自
    己名下銀行帳戶資料供詐騙集團成員轉帳並提領自己名下帳
    戶贓款、交付贓款等工作，並與前開詐欺集團成員共同意圖
    為自己不法之所有、基於3人以上共同犯詐欺取財及掩飾隱
    匿詐欺所得去向之洗錢等犯意聯絡，先由該詐欺集團犯罪組
    織之機房成員於110年4月3日18時許6分許，以社群網站Face
    book（俗稱臉書）上暱稱「林梓芸」、Line暱稱「余倩兒」
    向己○○詐稱：可以加入easy payment 投資網站快速賺錢，
    但須先匯款至其所指定帳戶內等語，己○○因此陷於錯誤，並
    於附件（即詐欺車手丙○○等人犯行一覽表，下稱附件）所示
    之時間分別轉帳如附件所示之帳戶內(詳如附件之人頭帳戶
    第一層欄)，再由該詐騙集團不詳成員，將上開人頭帳戶內
    之詐騙金額於如附件所示之時間，分別轉帳至第二層人頭帳
    戶欄所示之丁○○、丙○○、甲○○、戊○○、乙○○所提供之銀行帳
    戶內，之後再由丁○○、丙○○、甲○○、戊○○、乙○○分別於附件
    所示之時間，提領如附件所示之金額，再轉交給詐騙集團成
    員。嗣因己○○於110年4月27日發現暱稱「余倩兒」態度丕變
    ，且己○○無法自easy payment投資網站將其先前匯款之金額
    領出，始發現受騙，故報警處理，並扣得戊○○所有iPhone8
    智慧型手機(白色、含門號0000000000號SIM卡)、戊○○所有
    之玉山商業銀行、彰化商業銀行開戶之印鑑章1顆、乙○○所
    有之iPhone手機(白色，含門號0000000000號SIM卡)因而循
    線查悉上情。
二、案經己○○訴由彰化縣警察局彰化分局報告臺灣彰化地方檢察
    署檢察官偵查起訴。
    理  由
一、本案被告所犯係死刑、無期徒刑、最輕本刑為3年以上有期
    徒刑以外之罪，其於準備程序就前揭被訴事實為有罪之陳述
    ，經受命法官告知簡式審判程序之旨，並聽取被告、辯護人
    與公訴人之意見後，本院認無不得或不宜改依簡式審判程序
    進行之處，爰依刑事訴訟法第273條之1第1項、第284條之1
    裁定由受命法官獨任進行簡式審判程序，合先敘明。
二、證據名稱：
  ㈠證人即告訴人己○○於警詢之證述。
  ㈡被告丁○○之玉山商業銀行(帳戶0000000000000號)、被告丁○○
    之彰化商業銀行戶00000000000000號)、被告丁○○之台新國
    際商業行(帳戶00000000000000號)開戶資料、歷史交易明細
    。
　㈢被告丁○○至玉山商業銀行、彰化商業銀行、台新國際商業銀
    行臨櫃取款之監視器翻拍畫面、取款條。
　㈣臺中市政府警察局第三分局扣押物品目錄表及扣案之被告丁○○之彰化商業銀行、玉山商業銀行、台新國際商業銀行存摺
    。
　㈤被告丙○○之中國信託商業銀行(帳戶0000000000000000號)之
    開戶資料與歷史交易明細、被告丙○○於上揭時間前往便利超
    商ATM取款之監視器翻拍畫面、被告丙○○所提供之對話紀錄
    截圖、被告丙○○指認綽號「茶米」之照片、偽造之台南律師
    公會理事名片1張。
　㈥被告甲○○之中國信託商業銀行(帳戶0000000000000000號)之
    開戶資料與歷史交易明細、被告甲○○之便利商店ATM取款之
    監視器翻拍畫面。
  ㈦被告戊○○之玉山商業銀行(帳戶0000000000000000號)、彰化
    商業銀行(帳戶0000000000000000號)開戶資料與歷史交易明
    細、被告戊○○於上揭時間至便利超商、銀行ATM、銀行臨櫃
    取款之監視器翻拍畫面、被告戊○○分別於上揭時間到彰化商
    業銀行竹北分行取款新臺幣（下同）45萬元、至玉山商業銀
    行六家分行取款47萬元之取款條、彰化縣政府警察局彰化分
    局扣押物品目錄表，以及扣案之戊○○所有iPhone8手機1支(
    白色、含門號0000000000號SIM卡)、印鑑章1顆。
  ㈧被告乙○○之臨櫃取款以及便利超商ATM取款之監視器翻拍畫面
    、被告戊○○指認「陳○翔」之照片、被告乙○○之中國信託商
    業銀行(帳戶0000000000000000號)開戶資料、歷史交易明細
    、被告乙○○於上揭時間至中國信託商業銀行寶山分行領取13
    萬元之取款條、彰化縣警察局彰化分局扣押物品目錄表，以
    及扣案之被告乙○○所有iPhone手機1支(白色，含門號000000
    0000號SIM卡)、銀行存摺3本、提款卡2張。
　㈨林佳麒之玉山商業銀行000000000000號帳戶開戶資料與歷史
    交易明細、高郁翔之臺灣銀行000000000000號帳戶之開戶資
    料與歷史交易明細、陳怡君之彰化銀行00000000000000號帳
    戶開戶資料與歷史交易明細、黎家豐之彰化商業銀行000000
    00000000號帳戶開戶資料與歷史交易明細、金威澄之新竹市
    第一信用合作社0000000000000000號帳戶開戶資料與歷史交
    易明細。
  ㈩被告丁○○、戊○○、乙○○提領贓款之行進路線圖。
　內政部警政署反詐騙諮詢專線紀錄表、新北市警察局永和分
    局警備隊受理各類案件紀錄表、告訴人己○○提供之對話紀錄
    截圖、彰化縣警察局彰化分局偵查隊偵查佐張瑋烝所製作之
    偵查報告書。
　被告丁○○於本院準備程序及審理程序中之自白。　
　被告丙○○於本院準備程序及審理程序中之自白。
　被告甲○○於本院準備程序及審理程序中之自白。
　被告戊○○於本院準備程序及審理程序中之自白。
　被告乙○○於本院準備程序及審理程序中之自白。　　　　
三、論罪科刑：
　㈠核被告丁○○、丙○○、甲○○、戊○○、乙○○所為，均係犯刑法第3
    39條之4第1項第2款之三人以上共同犯詐欺取財罪及洗錢防
    制法第14條第1項之一般洗錢罪。
　㈡按共同正犯，本係互相利用，以達共同目的，並非每一階段
    行為，各共同正犯均須參與，而共同實施犯罪行為，在合同
    意思範圍以內，相互利用他人之行為，以達其犯罪之目的，
    原不必每一階段行為均經參與，祇須分擔犯罪行為之一部，
    即應對於全部所發生之結果共同負責；另按共同正犯之意思
    聯絡，原不以數人間直接發生者為限，即有間接之聯絡者，
    亦包括在內。被告丁○○、丙○○、甲○○、戊○○、乙○○5人間彼
    此雖不相識，惟被告丁○○、丙○○、甲○○、戊○○、乙○○與俗稱
    紙飛機軟體之通訊軟體Telegram帳號暱稱「米腸」、「茶米
    」、「阿偉」、陳○翔、陳文成、「林梓芸」及通訊軟體Lin
    e帳號暱稱「余倩兒」等詐欺集團其他成員間，彼此分工而
    共同完成本案犯罪行為，應認被告丁○○、丙○○、甲○○、戊○○
    、乙○○與暱稱「米腸」、「茶米」、「阿偉」、陳○翔、陳
    文成、「林梓芸」、「余倩兒」等詐欺集團成員間有犯意聯
    絡及行為分擔，均為共同正犯。
  ㈢丁○○、丙○○、甲○○、戊○○、乙○○均係以一行為觸犯上開2罪名
    ，為想像競合犯，依刑法第55條之規定，從一重之刑法第33
    9條之4第1項第2款三人以上共同犯詐欺取財罪處斷。　　
　㈣被告丙○○前因傷害案件，經本院以109年度易字第609號判決
    判處有期徒刑3月確定，於 110年3月17日易科罰金執行完畢
    ；被告乙○○前因違反毒品危害防制條例案件，經臺灣新竹地
    方法院以106年度竹簡字第759號判決判決處有期徒刑5月確
    定，於108年12月28日徒刑執行完畢等情，有其2人之臺灣高
    等法院被告前案紀錄表在卷可稽，被告於有期徒刑執行完畢
    後5年內故意再犯本件有期徒刑以上之罪，均為累犯，本院
    依大法官第775號解釋意旨，考量其等於刑罰執行完畢後，5
    年內即再犯本案，顯見對於刑罰之反應力薄弱，有加重其刑
    之必要，且本案不因累犯之加重致被告所受刑罰因而受有超
    過其所應負擔罪責，或使其人身自由因而受過苛侵害之情形
    ，爰依刑法第47條第1 項之規定，加重其刑。
　㈤洗錢防制法第16條第2項固規定「犯前二條之罪，在偵查或
    審判中自白者，減輕其刑」，被告5人於審判中均自白犯行
    ，然其等於本件既從一重之刑法加重詐欺罪處斷，無從再適
    用上開條項規定減刑（但量刑時一併審酌），附此敘明。
　㈥被告丁○○自述國中畢業，沒有其他專門技術或證照，離婚、
    有1名國中一年級的小孩，目前與母親、小孩同住，從事賣
    便當及水電工作，每月收不穩定，除了生活開銷之外，每月
    尚須繳納房屋貸款；被告丙○○自述高工肄業，沒有其他專門
    技術或證照，未婚，有1名7歲的小孩，目前與小孩及小孩的
    母親同住於租屋處，目前在工地工作，每月收入不穩定，除
    了生活開銷之外，每月尚有車貸及其他負債；被告甲○○自述
    技術學院畢業，有餐飲丙級證照，已婚，沒有小孩，目前與
    太太同住於租屋處，從事殯葬業的人力派遣人員，每月收入
    為3萬多元，除了生活開銷之外，每月尚須分期清償疫情紓
    困貸款；被告戊○○自述國中畢業，沒有其他專門技術或證照
    ，已婚，有2名子女分別為7歲、3歲，目前自己與父母同住
    ，子女則與丈夫同住，所居住的房屋是祖父留下來的，目前
    工作是在工地賣烤香腸，每天收入約幾百元，除了生活開銷
    之外，每月尚要繳納車貸；被告乙○○自述國中畢業，沒有其
    他專門技術或證照，已婚，有1名4歲的小孩，目前與父親、
    叔叔、祖母、及子女同住於租屋處，從事飲料店工作，每月
    收入為2萬多元，除了生活開銷外，沒有其他貸款或負債。
    本院審酌被告丁○○、丙○○、甲○○、戊○○、乙○○所述上開生活
    情況，並考量其5人均並非居於詐欺集團中之核心主導地位
    ，及被告丙○○、甲○○與告訴人已調解成立，承諾分期賠償告
    訴人部分損害，被告甲○○並已於調解成立之日當場給付5萬
    元予告訴人，有調解程序筆錄2件在卷可稽，告訴人並於本
    院理時表達願意給被告甲○○一個機會等語，被告丁○○、戊○○
    、乙○○3人則未能與告訴人達成和解，並衡以被告5人之素行
    ，犯後之態度，及其等犯罪之目的、動機、手段、對被害人
    侵害之程度等一切情狀，分別量處如主文所示之刑。
四、沒收：
　㈠犯罪工具：扣案之被告戊○○所有iPhone8智慧型手機1支（含
    門號0000000000號SIM卡）、被告乙○○所有之iPhone手機1支
    （含門號0000000000SIM卡)，分別係渠等所有，且供本件犯
    罪所用之物，業據被告戊○○、乙○○於警詢時及本院審理時供
    述明確，被告乙○○部分並有被告乙○○之LINE訊息截圖在卷可
    為佐證，爰依刑法第38條第2項前段之規定宣告沒收。
　㈡犯罪所得：
　⒈被告丁○○於警詢時供稱其領一次可以拿3,000元，工錢都是現
    給等語，而其本案如附件所示共提領4次，其所得報酬應為1
    2,000元，被告丁○○於本院審理時亦供稱其於本案獲有報酬1
    2,000元等語（見110年度偵字第12028卷一第35頁、本院卷
    第294頁），則該12,000元即為其本案之犯罪所得，並未扣
    案，爰依刑法第38條之1第1項、第3項之規定宣告沒收，於
    全部或一部不能沒收或不宜執行沒收時，追徵其價額。
　⒉被告丙○○於警詢時供稱其每提領10萬元可以抽2,000至3,000
    元等語，其於本案如附件所示共提領20萬元，故其本案之提
    領報酬應為4,000元，被告丙○○於本院審理時亦供稱其因本
    案獲有報酬4,000元等語（見110年度偵字第12028卷一第178
    頁、本院卷第294頁），該4,000元即為其本案之犯罪得，並
    未扣案，爰依刑法第38條之1第1項、第3項之規定宣告沒收
    ，於全部或一部不能沒收或不宜執行沒收時，追徵其價額。
　⒊被告甲○○於警詢時供稱其每提領10萬元可得500元等語，其於
    本案如附件所示共提領30萬元，則其因本案而獲得之報酬應
    為1,500元，被告甲○○於本院審理時亦供稱其因本案獲報酬1
    ,500元等語（見110年度偵字第12028卷一第257頁至第258頁
    、本院卷第294頁），該1,500元即為其本案之犯罪所得，並
    未扣案，爰依刑法第38條之1第1項、第3項之規定宣告沒收
    ，於全部或一部不能沒收或不宜執行沒收時，追徵其價額。
　⒋被告戊○○於警詢時供稱，其提款卡每天額度使用完後，可得1
    ,000元酬勞，另其提供2個金融帳戶可得2萬元等語，其於本
    案共提領4天，則其因本案犯行獲得24,000元，被告戊○○於
    本院審理時亦供稱其因本案獲有報酬24,000元（見110年度
    偵字第12028卷一第327頁、本院卷第294頁），該24,000元
    即為其本案之犯罪所得，並未扣案，爰依刑法第38條之1第1
    項、第3項之規定宣告沒收，於全部或一部不能沒收或不宜
    執行沒收時，追徵其價額。
　⒌被告乙○○於本院審理時否認因本案而有獲得犯罪所得。而其
    於警詢時供稱其與上游約定每提領10萬元報酬為1,000元，
    但未實際拿取報酬，於110年4月28日雖有1筆現金3,000元存
    入其中國信託銀行帳戶，然該筆存款係陳文成拿3,000元給
    伊，要伊幫忙買遊戲幣之用，因後來沒有買，故還2,000元
    給陳文成，有留1,000元自用，當作幫陳文成提領33萬元的
    報酬等語（見110年度偵字第12028卷二第15頁至第16頁），
    由上可知陳文成確有於110年4月28日存入現金3,000元至被
    告乙○○之中國信託銀行帳戶內，且依被告乙○○之中國信託銀
    行帳戶交易明細，上開3,000元現金於110年4月28日10時10
    分13秒存入，於同日10時12分55秒即以行動網路銀行跨行轉
    帳2,000元至他人之金融帳戶（見同上偵卷第49頁），與被
    告乙○○所述因其後來沒有幫忙買遊戲幣故而退還2,000元予
    陳文成之情狀已不相符，且被告乙○○於警詢時即已供稱其之
    所以將帳戶借給陳文成使用是因為陳文成會給其一些報酬，
    其因一個人帶小孩需要用錢，所以就借給他使用；於警方詢
    問其發送LINE訊息「我今天放假看你有沒有要我去領 哈哈
    」予陳文成是何意思時，其供稱因為其需要買婦嬰用品及小
    孩的奶粉急需用錢，所以問陳文成有沒有要領錢給他，看能
    不能跟他拿一些報酬來支用小孩的生活等語（見同上偵卷第
    11頁、第17頁），顯見被告乙○○向陳文成接洽提款之工作，
    並認為可因此獲得報酬，則被告乙○○辯稱其將帳戶借予陳文
    成使用並為其提領本案款項33萬元後，未向陳文成拿取報酬
    ，陳文成亦未給付報酬云云，顯與情理不合。故本院認陳文
    成存入被告乙○○上開中國信託帳戶內之現金3,000元應係其
    本案提領之報酬，為其本案之犯罪所得，並未扣案，爰依刑
    法第38條之1第1項、第3項之規定宣告沒收，於全部或一部
    不能沒收或不宜執行沒收時，追徵其價額。
　㈢關於洗錢標的：
  ⒈按洗錢防制法第18條第1項前段固規定：「犯第14條之罪，其
    所移轉、變更、掩飾、隱匿、收受、取得、持有、使用之財
    物或財產上利益，沒收之」，但刑法第11條規定：「本法總
    則於其他法律有刑罰、保安處分或沒收之規定者，亦適用之
    。但其他法律有特別規定者，不在此限。」所以，除了上述
    洗錢防制法第18條第1項前段所定洗錢標的沒收的特別規定
    外，其餘刑法第38條之1第5項、第38條之2第2項，分別關於
    被害人優先、過苛條款之規定，依據上述刑法第11條前段之
    規定，自得加以適用。
  ⒉本案被害人己○○匯入本案附件所示各帳號之金錢共26,279,30
    1元，為本案洗錢之標的，其將款項匯入如附件所示第一層
    金融帳戶內後即大部分金額即如附件所示被層轉出第二及第
    三層之金融帳戶內，嗣並均被轉帳及提領一空，未能實際合
    法發還被害人，但本院考量被告於本案提供自己帳戶，並為
    詐騙集團提領贓款而犯洗錢罪及詐欺取財罪，然其於詐騙集
    團中非居於核心主導犯罪之地位，且被告5人於本次犯行所
    取得之犯罪所得金額僅幾千元至2萬多元不等已如上述，若
    宣告沒收洗錢標的，尚屬過苛，爰依刑法第38條之2第2項之
    規定，不予宣告沒收。
五、退併辦部分：
  ㈠臺灣彰化地方檢察署111年度偵字第1632號併案意旨略以： 
    被告丙○○於110年2月24日前之某時，加入真實姓名、年籍不
    詳綽號「茶米」所屬之詐欺集團擔任車手，負責提供自己申
    辦之台中商業銀行帳號000-000000000000號帳戶之帳號資料
    供詐騙集團成員使用，並提領自己名下帳戶贓款、交付贓款
    予「茶米」之人等工作。嗣詐欺集團成員取得上開銀行資料
    後，即共同基於意圖為自己不法所有之犯意聯絡，於110年1
    月4日，以通訊軟體LINE ID為「Qing」，向周孟楷佯稱：其
    名為林靜清，可將款項轉帳至指定帳戶，再依比例將轉帳金
    額轉換成美金投入「FXTRAMNG」投資平台投資云云，致周孟
    楷陷於錯誤，於110年2月24日14時54分許，匯款20萬元至同
    案被告楊濬寧所申設中國信託銀行帳號000-000000000000號
    帳戶内，再由詐騙集團成員將上開款項轉帳至丙○○上開台中
    銀行帳戶内，由丙○○於110年2月24日15時32分許，在彰化縣
    ○○鄉○○路0段000號之台中商銀花壇分行領出175萬元，並在
    花壇分行附近交付予「茶米」之人。因認被告丙○○涉犯加重
    詐欺罪嫌，且被告丙○○係交付不同帳戶予本案同一詐騙集團
    使用，並領出款項，而造成不同被害人遭詐欺取財之結果，
    係屬想像競合犯，而移送併辦審理等語。
　㈡臺灣新竹地方檢察署111年度偵字第1777號併案意旨略以：被
    告戊○○依其社會生活之通常經驗與智識思慮，應知悉一般人
    無故取得他人金融帳戶使用之行徑常與詐欺犯罪密切相關，
    並可預見將金融帳戶提供他人使用，可能遭他人使用為從事
    詐欺犯罪及隱匿犯罪所得去向之工具，藉以取得贓款及掩飾
    犯行，逃避檢警人員追緝，竟基於幫助詐欺取財及幫助洗錢
    之不確定故意，於110年7月21日前某日，在不詳 ，將其申
    辦之玉山商業銀行帳號000-0000000000000號帳戶 ，提供予
    真實姓名年籍不詳之詐騙集團成員，而容任他人作為詐騙不
    特定人匯款及取得贓款、掩飾犯行之人頭帳戶。嗣不詳詐騙
    集團取得上開帳戶後，即意圖為自己不法之所有，共同基於
    詐欺取財之犯意聯絡，於110年6月某日起，以臉書之投資廣
    告訊息、LINE通訊軟體聯繫方式，邀約劉信志參與投資，並
    佯稱：美金外匯投資需轉帳匯款，因帳號異常需再匯一筆金
    額解鎖帳號云云，致劉信志陷於錯誤，依指示於110年7月21
    日21時45分許、同日22時9分許操作網路銀行，轉帳5萬元、
    4萬5,000元至鄭品祺申辦之永豐商業銀行帳號000-00000000
    000000號帳戶（下稱永豐銀行帳戶）内（鄭品棋所涉幫助詐
    欺、幫助洗錢部分，另移臺灣新竹地方法院111年度訴字第
    金訴第1號併案審理），旋再由詐騙集團成員於同日21時59
    分、22時24分自鄭品祺之上開永豐銀行帳戶，轉帳7萬10元
    、13萬2,000元至戊○○之上開玉山銀行帳戶内。因認被告戊○○涉犯幫助洗錢及幫助詐欺罪嫌且被告戊○○係以一提供金融
    帳戶之行為同時觸犯數罪名及侵害數法益之想像競合犯，與
    本案起訴事實為同一案件，為本案起訴效力所及，而移送併
    辦審理等語。
  ㈢按刑法處罰之加重詐欺取財罪係侵害個人財產法益之犯罪，
    其罪數計算，依一般社會通念，應以被害人數、被害次數之
    多寡，決定其犯罪之罪數(最高法院108年度台上字第274號
    判決參照)，而本案起訴事實所指之被害人僅己○○1人，並未
    及於上揭移送併辦意旨所述之被害人周孟楷、劉信志；此外
    被告戊○○於本案起訴犯罪事實中提供其玉山銀行帳戶供詐騙
    集團使用，並擔任車手從事提款之工作，經本院認其應屬加
    重詐欺犯行之正犯，已如前所述，故本案起訴犯罪事實顯與
    移送併辦意旨所述犯罪事實並非同一案件，亦不具想像競合
    之裁判上一罪關係，本院不得併予審理，應退回由檢察官另
    行依法處理。
　㈣綜上所述，移送併辦部分尚無從審認與本案屬同一案件而得
    由本院一併審究，自應退由檢察官另為適法處理，附此敘明
    。
據上論斷，依刑事訴訟法第273條之1第1項、第299條第1項前段
、第310條之2、第454條第1項，判決如主文。
本案經檢察官陳詠薇偵查起訴，檢察官林芬芳、林佳穎移送併辦
，檢察官林士富到庭執行職務。
中　　華　　民　　國　　111 　年　　3 　　月　　30　　日
                  刑事第五庭  法  官  李淑惠
以上正本證明與原本無異。
如不服本判決應於收受判決後20日內向本院提出上訴書狀，並應
敘述具體理由。其未敘述上訴理由者，應於上訴期間屆滿後20日
內向本院補提理由書（均須按他造當事人之人數附繕本）「切勿
逕送上級法院」。
告訴人或被害人對於判決如有不服具備理由請求檢察官上訴者，
其上訴期間之計算係以檢察官收受判決正本之日期為準。
中　　華　　民　　國　　111 　年　　3 　　月　　30　　日
                              書記官  黃國源

附件：詐欺車手丙○○等人犯行一覽表。

附錄本案論罪科刑法條：
中華民國刑法第339條之4
（加重詐欺罪) 
犯第三百三十九條詐欺罪而有下列情形之一者，處一年以上七年
以下有期徒刑，得併科一百萬元以下罰金：
一、冒用政府機關或公務員名義犯之。
二、三人以上共同犯之。
三、以廣播電視、電子通訊、網際網路或其他媒體等傳播工具，
    對公眾散布而犯之。
前項之未遂犯罰之。　
洗錢防制條例第14條
有第二條各款所列洗錢行為者，處七年以下有期徒刑，併科新臺
幣五百萬元以下罰金。
前項之未遂犯罰之。
前二項情形，不得科以超過其特定犯罪所定最重本刑之刑。